【裁判字號】    99,聲,367
【裁判日期】    991025
【裁判案由】    返還擔保金
【裁判全文】
臺灣嘉義地方法院民事裁定  99年度聲字第367號
聲  請  人  喜威世流通股份有限公司
法定代理人  甲○○
相  對  人  乙○○○○○○○
上列聲請人聲請返還擔保金事件，本院裁定如下：
    主  文
本院八十五年度存字第六０三號提存事件聲請人所提存之擔保金
新臺幣壹萬柒仟元，准予返還。
    理  由
一、按訴訟終結後，供擔保人證明已定20日以上之期間，催告受
    擔保利益人行使權利而未行使者，或法院依供擔保人之聲請
    ，通知受擔保利益人於一定期間內行使權利並向法院為行使
    權利之證明而未證明者，法院應依供擔保人之聲請，以裁定
    命返還其提存物或保證書，民事訴訟法第104 條第1 項第3
    款定有明文，依同法第106 條之規定，於其他依法令供訴訟
    上之擔保者，亦準用之。是其所謂之「訴訟終結」，係指依
    假扣押所保全之請求提起之本案訴訟終結；如供擔保人未提
    起本案訴訟時，則指假扣押裁定及假扣押執行程序均不存在
    者而言（最高法院92年度台抗字第19號裁定參照）。又所謂
    訴訟終結，固應包括撤銷假扣押或假處分裁定及執行程序終
    結在內，惟保全程序之執行具有緊急性，須迅速實施始符保
    全之旨，故強制執行法第132 條第3 項規定債權人收受假扣
    押或假處分裁定後已逾30日者不得聲請執行。是以假扣押或
    假處分之供擔保人如於收受假扣押或假處分裁定已逾上開期
    間而未聲請執行時，該裁定即喪失執行名義效力，供擔保人
    既不得再以該裁定為執行名義聲請執行，自難以其未聲請撤
    銷假扣押或假處分裁定，即謂其不得依上開規定定期催告受
    擔保利益人行使權利。
二、本件聲請意旨略以：聲請人（原名彬泰流通產業股份有限公
    司，於民國90年12月10日經經濟部以發文字號經（90）商字
    第09001488760 號函核准更名為喜威世流通股份有限公司）
    與相對人間請求貨款事件，前依鈞院85年度全字第598 號裁
    定，以鈞院85年度存字第603 號提存新臺幣（下同）17,000
    元為擔保後，向鈞院民事執行處聲請對相對人之財產為強制
    執行，經鈞院以85年度執全字第488 號假扣押執行在案。茲
    因聲請人已撤回上開假扣押執行，本件假扣押執行程序業已
    終結，且為取回擔保金，亦經鈞院以99年度聲字第241 號裁
    定定二十日以上期間催告相對人即擔保利益人行使權利，迄
    今逾期仍未行使，爰依法聲請裁定返還擔保金等語，並提出
    經濟部90年12月10日經（90）商字第09001488760 號函、聲
    請人股份有限公司變更登記表、本院85年度全字第598 號假
    扣押裁定、85年度存字第603 號提存書及台灣銀行國庫存款
    收款書、聲請撤回執行狀、本院民事執行處99年6 月9 日嘉
    院貴85執全新字第488 號函、本院99年度聲字第241 號裁定
    暨確定證明書等（均影本）為證。
三、聲請人上揭主張，經依職權調閱本院85年度全字第598 號、
    85年度執全字第488 號假扣押保全程序暨執行案卷、85年度
    存字第603 號擔保提存卷等核閱屬實，符合民事訴訟法第10
    4 條第1 項第3 款所定之「訴訟終結」情形。又經本院定20
    日以上期間催告相對人行使權利迄未行使等情，亦有本院99
    年度聲字第241 號催告行使權利裁定暨確定證明書附卷可證
    ，揆諸上揭規定及說明，聲請人之聲請即有理由，應予准許
    。
四、依民事訴訟法第95條、第78條規定裁定如主文。
中    華    民    國    99    年    10    月    25    日
                  民事第二庭法  官  柯月美
以上正本係照原本作成。
如對本裁定抗告須於裁定送達後10日內向本院提出抗告狀。
中    華    民    國    99    年    10    月    25    日
                            書記官  黃怡禎

司法院資訊處製作；財團法人民間司法改革基金會備份。
